臺灣高等法院刑事裁定
111年度毒抗字第832號
抗  告  人  
即  被  告  許曉凌




上列抗告人即被告因違反毒品危害防制條例案件，不服臺灣基隆
地方法院中華民國111年8月17日裁定（111年度毒聲字第255號）
，提起抗告，本院裁定如下：
    主  文
抗告駁回。                                              
    理  由
一、原裁定意旨略以：抗告人即被告許曉凌（下稱被告）因施用
    第二級毒品，經臺灣基隆地方檢察署檢察官聲請觀察、勒戒
    ，原審於民國111年7月21日以111年度毒聲字第255號裁定被
    告應送勒戒處所觀察、勒戒，其期間不得逾2月，有原審上
    開裁定存卷可查。嗣原審將該裁定正本送達被告之住所「基
    隆市○○區○○路000○0號6樓」，於111年8月4日寄存送達於基
    隆市警察局第四分局安樂派出所，並由被告本人於同日親自
    領取收受，而生合法送達效力，有送達證書在卷可稽（附於
    原審卷第27頁）。而上開觀察勒戒裁定之抗告期間既無特別
    規定，依刑事訴訟法第406條前段規定，為5日，則自送達日
    之翌日起算，計至111年8月9日，其抗告期間即已屆滿。被
    告遲至111年8月11日始向原審提出抗告，此有刑事抗告狀上
    之原審收狀戳在卷可稽（見原審卷第29頁），其抗告顯已逾
    期而不合法律上之程式，且無從補正，爰裁定駁回抗告等語
    。
二、抗告意旨略以：被告因不懂訴訟條文，將假日扣除，致逾期
    提出抗告。被告與未婚妻相依為命，未婚妻將於111年9月9
    日住院開刀，術後3至4月需臥床療養，被告經濟能力無法請
    看護，需由被告自己隨時在旁照料，懇請  鈞院更為裁定緩
    起訴等語。
三、經查：
  ㈠按抗告期間，除有特別規定外，為5日，自送達裁定後起算，
    刑事訴訟法第406條前段定有明文。又原審法院認為抗告不
    合法律上之程式或法律上不應准許，或其抗告權已經喪失者
    ，應以裁定駁回之。但其不合法律上之程式可補正者，應定
    期間先命補正，同法第408條第1項亦定有明文。又依觀察勒
    戒處分執行條例第3條第4項規定，對法院觀察勒戒處分裁定
    不服，而提出抗告者，適用刑事訴訟法上開規定。
  ㈡經查，被告因檢察官聲請觀察勒戒案件，經原審以111年7月2
    1日111年度毒聲字第255號裁定令被告應送勒戒處所觀察、
    勒戒，該裁定正本於111年8月4日寄存送達於基隆市警察局
    第四分局安樂派出所，並由被告本人於同日親自領取收受，
    此有原審上開裁定、送達證書（其上經書記官記載「警員鄭
    鈺彣稱本人於111年8月4日到所領取」）及被告本人至警局
    簽收該裁定之警局簽收簿影本在卷可稽（附於原審卷第27頁
    、本院卷第39頁），堪認已生合法送達效力。又被告上開住
    所地與原審法院同在基隆市，依法院訴訟當事人在途期間標
    準第2條規定，無須加計在途期間，故本件抗告期間，自被
    告實際收受原裁定正本之翌日即111年8月5日起算5日，至11
    1年8月9日（星期二）即已屆滿，被告遲至111年8月11日，
    始向原審提出抗告，有被告刑事抗告狀上所蓋原審收狀戳可
    考（見原審卷第29頁），顯已逾越提起抗告之法定不變期間
    ，揆諸前揭規定，其抗告應屬違背法律上之程式，且無從補
    正。原裁定依刑事訴訟法第408條第1項規定，以裁定駁回被
    告之抗告，並無違誤。
  ㈢抗告意旨所稱因不懂法律而將例假日扣除致抗告逾期，核非
    得據以主張未遲誤法定不變期間之正當事由，所述需親自照
    料臥病未婚妻乙情，縱令屬實，與原審以「抗告逾期」為由
    所為駁回裁定是否違誤之認定無涉。本件抗告核無理由，應
    予駁回。
據上論斷，應依刑事訴訟法第412條，裁定如主文。
中　　華　　民　　國　　111 　年　　9 　　月　　20  　日
                  刑事第二十庭  審判長法　官  吳淑惠 
                                      法　官  王惟琪
                                      法　官  吳祚丞
以上正本證明與原本無異。
不得再抗告。
                                      書記官  楊宜蒨
中　　華　　民　　國　　111 　年　　9 　　月　　22　　日